Inventaris van de kaarten, tekeningen en foto's behorende tot het archief van de Rubber Cultuur Maatschappij Amsterdam (RCMA), 1908-1980
Nationaal Archief, Den Haag
- Nederlands-Indië 1908-1958, A
  - TECHNISCHE TEKENINGEN., A.2
    - Oliepalm (O)., A.2.3
      - -emplacementen, plannen en gebouwen (a).
        - Tekeningen betreffende de uitbreiding van het ketelhuis, ontvangen van Stork & Co. Amsterdam, getekend door de Vries Robbé & Co., 1949, 1950; 133.1-133.7; 7 bladen; diverse schalen
          - Blad 2, 133.2
          - Blad 3, 133.3
          - Blad 4, 133.4
          - Blad 5, 133.5
          - Blad 6, 133.6
          - Blad 7, 133.7
        - Plattegrond betreffende het verlichting- en waterleidingnet van het emplacement, ontvangen van de H.A.S.., 1950; 134; 1 blad; schaal 1:2.000
          Oud nr. Oa 3057.
        - Tekeningen betreffende een uitbreiding van het steriliseer- en hoofdgebouw, ontvangen van Stork & Co. Amsterdam, getekend door de Vries Robbé Co.., 1951, 1952; 135.1-135.9; 10 bladen; diverse schalen
          Oude nrs. Oa 3058 - 3064, 3066 - 3068.
          - Blad 1, 135.1
          - Blad 2, 135.2
          - Blad 3, 135.3
          - Blad 4, 135.4
          - Blad 5, 135.5
          - Blad 6, 135.6
          - Blad 7, 135.7
          - Blad 8, 135.8
          - Blad 9, 135.9
          - Blad 10, 135.10
      - -sterilisatie (b).
        - Tekeningen betreffende de steriliseerinrichting., 1937/1952; 136; 3 bladen; diverse schalen
        - Tekening betreffende een steriliseerketel, ontvangen van Stork & Co. Amsterdam., 1937; 137; 1 blad
          Oud nr. Ob 3000.
        - Tekeningen betreffende een oogstbak en overlaadinrichting, ontvangen van Stork & Co. Amsterdam., 1937; 138.1-138.2; 2 bladen; schaal 1:10
          Oude nrs. Ob 3006, 3008.
          - Blad 1, 138.1
          - Blad 2, 138.2
        - Tekeningen betreffende een kaapstander met 1000 kg trekkracht, ontvangen van Stork & Co. Amsterdam., 1936 - 1937; 138A1-138A4; 4 bladen; diverse schalen
          Oude nrs. Ob 3013 - 3016.
          - Blad 1, 138A1
          - Blad 2, 138A2
          - Blad 3, 138A3
          - Blad 4, 138A4
        - Tekeningen betreffende het steriliseerstation, met de diverse uitbreidingen, ontvangen van Stork & Co. Amsterdam., 1937/1938, 1942, 1951; 139.1-139.9; 14 bladen; diverse schalen
          Oude nrs. Ob 3018-3021, 3031, 3034, 3035, 3037, 3040-3044.
          - Blad 1, 139.1
          - Blad 2, 139.2
          - Blad 3, 139.3
          - Blad 4, 139.4
          - Blad 5, 139.5
          - Blad 6, 139.6
          - Blad 7, 139.7
          - Blad 8, 139.8
          - Blad 9, 139.9
          - Blad 10, 139.10
          - Blad 11, 139.11
          - Blad 12, 139.12
          - Blad 13, 139.13
          - Blad 14, 139.14
      - -persen, drogen en separeren (c).
        - Tekening betreffende een pershuis, ontvangen van Stork & Co. Amsterdam., 1936; 140; 1 blad; schaal 1:5
          Oud nr. Oc 3002
        - Tekeningen betreffende het dorsstation, ontvangen van Stork & Co. Amsterdam., 1937-1938; 141; 34 bladen; diverse schalen
          Oude nrs. Oc 3016, Oc 3020 ontbreekt.
        - Tekeningen betreffende een cariër en transportschroef, ontvangen van Stork & Co. Amsterdam., 1937-1938; 142.1-142.7; 7 bladen; diverse schalen
          Oude nrs. Oc 3051 3057.
          - Blad 1, 142.1
          - Blad 2, 142.2
          - Blad 3, 142.3
          - Blad 4, 142.4
          - Blad 5, 142.5
          - Blad 6, 142.6
          - Blad 7, 142.7
        - Tekeningen betreffende het persstation en de afzonderlijke hydraulische persen, ontvangen van Stork & Co. Amsterdam., 1937-1938; 143; 31 bladen; diverse schalen
          Oude nrs. Oc 3058 - 3090, nrs 3075 en 3076 ontbreken.
        - Tekeningen betreffende hydraulische pompen, ontvangen van Stork & Co. Amsterdam., 1938; 144.10-144.9; 13 bladen; diverse schalen
          Oude nrs. Oc 3092 - 3106, 3101 en 3105 ontbreken.
          - Blad 2, 144.2
          - Blad 3, 144.3
          - Blad 4, 144.4
          - Blad 5, 144.5
          - Blad 6, 144.6
          - Blad 7, 144.7
          - Blad 8, 144.8
          - Blad 9, 144.9
          - Blad 10, 144.10
          - Blad 11, 144.11
          - Blad 12, 144.12
          - Blad 13, 144.13
        - Tekeningen betreffende het persstation, met name de vruchtenelevatoren, ontvangen van Stork & Co. Amsterdam., 1936, 1937; 145.1-145.9; 10 bladen; diverse schalen
          Oude nrs. Oc 3116 - 3125.
          - Blad 1, 145.1
          - Blad 2, 145.2
          - Blad 3, 145.3
          - Blad 4, 145.4
          - Blad 5, 145.5
          - Blad 6, 145.6
          - Blad 7, 145.7
          - Blad 8, 145.8
          - Blad 9, 145.9
          - Blad 10, 145.10
        - Tekeningen betreffende het persstation, met name de ontpulpers en transportbanen, ontvangen van Stork & Co. Amsterdam., 1933-1939; 146; 40 bladen; diverse schalen
          Oude nrs. Oc 3126 - 3164.
        - Tekeningen betreffende hydraulische pompen, ontvangen Stork & Co. Amsterdam., 1933-1936; 147.1-147.4; 4 bladen; diverse schalen
          Oude nrs. Oc 3165, 3166, 3168, 3169.
          - Blad 1, 147.1
          - Blad 2, 147.2
          - Blad 3, 147.3
          - Blad 4, 147.4
      - -kernwinning (d).
        - Tekeningen betreffende de notensilo's, ontvangen van Stork & Co. Amsterdam., 1932-1937; 148.1-148.8; 8 bladen; diverse schalen
          Oude nrs. Od 3001 - 3009, 3008 ontbreekt.
          - Blad 1, 148.1
          - Blad 2, 148.2
          - Blad 3, 148.3
          - Blad 4, 148.4
          - Blad 5, 148.5
          - Blad 6, 148.6
          - Blad 7, 148.7
          - Blad 8, 148.8
        - Tekeningen betreffende de notenelevator, ontvangen van Stork & Co. Amsterdam., 1932-1937; 149.1-149.8; 8 bladen; diverse schalen
          Oude nrs. Od 3011 - 3019, 3012 ontbreekt.
          - Blad 1, 149.1
          - Blad 2, 149.2
          - Blad 3, 149.3
          - Blad 4, 149.4
          - Blad 5, 149.5
          - Blad 6, 149.6
          - Blad 7, 149.7
          - Blad 8, 149.8
        - Tekeningen betreffende de sorteerzeven en verticale notenkrakers, ontvangen van Stork & Co. Amsterdam., 1937; 150.1-150.9; 11 bladen; diverse schalen
          Oude nrs. Od 3020 - 3030.
          - Blad 1, 150.1
          - Blad 2, 150.2
          - Blad 3, 150.3
          - Blad 4, 150.4
          - Blad 5, 150.5
          - Blad 6, 150.6
          - Blad 7, 150.7
          - Blad 8, 150.8
          - Blad 9, 150.9
          - Blad 10, 150.10
          - Blad 11, 150.11
        - Tekeningen betreffende de stofventilatoren en klei, kernen- en schalenscheiders, ontvangen Stork & Co. Amsterdam., 1936-1937; 151; 15 bladen; diverse schalen
          Oude nrs. Od 3031 - 3045.
        - Tekeningen betreffende de kernelevator en kernendroger, ontvangen van Stork & Co. Amsterdam., 1937; 152.1-152.8; 8 bladen; diverse schalen
          Oude nrs. Od 3046 -3054, 3053 ontbreekt.
          - Blad 1, 152.1
          - Blad 2, 152.2
          - Blad 3, 152.3
          - Blad 4, 152.4
          - Blad 5, 152.5
          - Blad 6, 152.6
          - Blad 7, 152.7
          - Blad 8, 152.8
        - Tekeningen betreffende de diverse bordessen van het kernwinningsstation, ontvangen van Stork & Co. Am- sterdam., 1937; 153.1-153.8; 8 bladen; diverse schalen
          Oude nrs. Od 3055 - 3062.
          - Blad 1, 153.1
          - Blad 2, 153.2
          - Blad 4, 153.4
          - Blad 5, 153.5
          - Blad 6, 153.6
          - Blad 7, 153.7
          - Blad 8, 153.8
        - Tekeningen betreffende de transportschroeven en elevatoren voor schalen, ontvangen van Stork & Co. Amsterdam., 1937; 154; 17 bladen; diverse schalen
          Oude nrs. Od 3063 - 3078, Od 3073 bestaat uit 2 bladen.
        - Tekeningen betreffende de kleimengers, ontvangen van Stork & Co. Amsterdam., 1937; 155.1-155.3; 3 bladen; diverse schalen
          Oude nrs. Od 3079 - 3081.
          - Blad 1, 155.1
          - Blad 2, 155.2
          - Blad 3, 155.3
      - -extractie (e).
        Bij de groep e extractie betreft het tekeningen van de oliepalmondernemingen Pulu Radja en Nijkerk, omdat in deze groep geen tekeningen van de onderneming Hengelo aanwezig waren.
        - Ontwerptekening van een extractie-installatie voor de onderneming Pulu Radja, ontvangen van de firma A. Borsig te Berlijn., 1925; 156; 1 blad; schaal 1:50
          Oud nr. Oe 1.
        - Ontwerptekening van een extractie-installatie voor de onderneming Nijkerk, ontvangen van de Hamburger Eisen und Bronzewerke te Hamburg., 1928; 157; 1 blad; schaal 1:100
          Oud nr. Oe 9.
        - Tekeningen betreffende de opstelling der apparaten van de onderneming Nijkerk, ontvangen van de Hamburger Eisen und Bronszewerken te Hamburg., 1929; 158.1-158.2; 2 bladen; schaal 1:50
          Oude nrs. Oe 53 en 54.
          - Blad 1, 158.1
          - Blad 2, 158.2
        - Tekeningen betreffende de destillatoren van de onderneming Nijkerk, ontvangen van de Hamburger Eisen und Bronzewerke te Hamburg., 1929; 159; 1 blad; schaal 1:5 en 1:10
          Oud nr. 74.
        - Ontwerptekening betreffende de pijpleidingen van de onderneming Nijkerk, ontvangen van de Hamburger Eisen und Bronzewerke te Hamburg., 1929; 160; 1 blad; schaal 1:50
          Oud nr. Oe 75.
        - Ontwerptekening betreffende de extractie-installatie van de onderneming Nijkerk, ontvangen van de Hamburger Eisen und Bronzewerke te Hamburg., 1929; 161; 1 blad; schaal 1:100
          Oud nr. Oe 95.
        - Tekening betreffende de extractie-installatie van de onderneming Nijkerk, ontvangen van de Hamburger Eisen und Bronzewerke te Hamburg., 1929; 162; 1 blad
          Oud nr. Oe 96.
        - Ontwerptekening betreffende de extractie-installatie van de onderneming Pulu Radja, ontvangen van Stork & Co. Amsterdam, door A. Borsig te Berlijn., 1925; 163; 1 blad; schaal 1:100
          Oud nr. Oe 100.
      - -ketels, pompen en leidingen (f).
        - Tekeningen betreffende B&W-ketels, ontvangen van Stork & Co. Amsterdam., 1937-1938; 164; 17 bladen; diverse schalen
          Oude nrs. Of 3001 - 3015.
        - Tekeningen betreffende een verticale voedingspomp, ontvangen Stork & Co. Amsterdam., 1937; 165.1-165.2; 2 bladen; schaal 1:1
          Oude nrs. Of 3016 - 3017.
          - Blad 1, 165.1
          - Blad 2, 165.2
        - Tekeningen betreffende het leidingnet in ketelhuis en machinekamer, ontvangen van Stork & Co. Amsterdam., 1937-1938; 166.1-166.9; 10 bladen; diverse schalen
          Oude nrs. Of 3018 - 3026.
          - Blad 1, 166.1
          - Blad 2, 166.2
          - Blad 3, 166.3
          - Blad 4, 166.4
          - Blad 5, 166.5
          - Blad 6, 166.6
          - Blad 7, 166.7
          - Blad 8, 166.8
          - Blad 9, 166.9
          - Blad 10, 166.10
        - Tekeningen betreffende de olie-afscheiders, ontvangen van Stork & Co. Amsterdam., 1937-1938; 167.1-167.4; 4 bladen; schaal 1:10
          Oude nrs. Of 3027 - 3030.
          - Blad 1, 167.1
          - Blad 2, 167.2
          - Blad 3, 167.3
          - Blad 4, 167.4
        - Tekeningen betreffende het leidingnet in fabrieksgebouw en persstation, ontvangen van Stork & Co. Amsterdam., 1938; 168.1-168.6; 6 bladen; diverse schalen
          Oude nrs. Of 3031 - 3036.
          - Blad 1, 168.1
          - Blad 2, 168.2
          - Blad 3, 168.3
          - Blad 4, 168.4
          - Blad 5, 168.5
          - Blad 6, 168.6
        - Tekeningen betreffende B&W-ketels, ontvangen van Stork & Co. Amsterdam., 1936-1937, 1939; 169.1-169.9; 9 bladen; diverse schalen
          Oude nrs. 3037, 3038, 3045, 3047-3052.
          - Blad 1, 169.1
          - Blad 2, 169.2
          - Blad 3, 169.3
          - Blad 4, 169.4
          - Blad 5, 169.5
          - Blad 6, 169.6
          - Blad 7, 169.7
          - Blad 8, 169.8
          - Blad 9, 169.9
        - Tekeningen betreffende de 4e B&W-ketel, ontvangen van Stork & Co. Amsterdam en Hengelo., 1949-1961; 170; 31 bladen; diverse schalen
          Oude nrs. Of 3056 - 3062, 3063, 3066 - 3088, 3093.
        - Tekeningen betreffende oververhitters voor B&W-ketels, ontvangen van Stork & Co. Hengelo., 1956; 171.1-171.3; 3 bladen; diverse schalen
          Oude nrs. 3095 -3097.
          - Blad 1, 171.1
          - Blad 2, 171.2
          - Blad 3, 171.3
      - -oliereiniging (g).
        - Tekeningen betreffende het clarificatiestation, ontvangen van Stork & Co. Amsterdam., 1937; 172.1-172.2; 2 bladen; schaal 1:20
          Oude nrs. Og 3001, 3002.
          - Blad 1, 172.1
          - Blad 2, 172.2
        - Tekeningen betreffende de clarificatietanks, ontvangen van Stork & Co. Amsterdam., 1937; 173.1-173.7; 7 bladen; diverse schalen
          Oude nrs. Og 3003 -3009.
          - Blad 1, 173.1
          - Blad 2, 173.2
          - Blad 3, 173.3
          - Blad 4, 173.4
          - Blad 5, 173.5
          - Blad 6, 173.6
          - Blad 7, 173.7
        - Tekeningen betreffende het clarificatiebordes, ontvangen van Stork & Co. Amsterdam., 1937; 174.1-174.7; 7 bladen; diverse schalen
          Oude nrs. Og 3010 - 3016.
          - Blad 1, 174.1
          - Blad 2, 174.2
          - Blad 3, 174.3
          - Blad 4, 174.4
          - Blad 5, 174.5
          - Blad 6, 174.6
          - Blad 7, 174.7
        - Tekeningen betreffende de filterpersen, ontvangen van Stork & Co. en de Etna te Amsterdam., 1921-1924, 1937; 175.1-175.8; 8 bladen; diverse schalen
          Oude nrs. Og 3017 - 3024.
          - Blad 1, 175.1
          - Blad 2, 175.2
          - Blad 3, 175.3
          - Blad 4, 175.4
          - Blad 5, 175.5
          - Blad 6, 175.6
          - Blad 7, 175.7
          - Blad 8, 175.8
        - Tekeningen betreffende de zeef-installatie, ontvangen van Stork & Co. Amsterdam., 1952-1954; 176.1-176.7; 7 bladen; diverse schalen
          Oude nrs. Og 3029 - 3036, 3033 ontbreekt.
          - Blad 1, 176.1
          - Blad 2, 176.2
          - Blad 3, 176.3
          - Blad 4, 176.4
          - Blad 5, 176.5
          - Blad 6, 176.6
          - Blad 7, 176.7
        - Tekening betreffende een drabcentrifuge, ontvangen van Stork & Co. Amsterdam., 1951; 177; 1 blad; schaal 1:2.5
          Oud nr. 3040.
        - Tekening betreffende de opstelling van de oliereinigingsinstallatie, ontvangen van H.A.S.., 1954; 178; 1 blad; schaal 1:20
          Oud nr. Og 3041.
      - -tankinstallaties (h).
        - Tekeningen betreffende palmolie opslagtanks, ontvangen van Stork & Co. Amsterdam en H.A.S.., 1937, 1939; 179.1-179.3; 3 bladen; diverse schalen
          Oude nrs. Oh 3002 - 3004.
          - Blad 1, 179.1
          - Blad 2, 179.2
          - Blad 3, 179.3
      - -electrische installaties en drijfkracht (i).
        - Tekening betreffende een lichtmast voor natriumlampen, ontvangen van H.A.S.., 1938; 180; 1 blad; diverse schalen
          Oud nr. Oi 3001.
        - Tekeningen betreffende een horizontale l cylinder stoommachine, ontvangen van Stork & Co. Amsterdam., 1937; 181; 27 bladen; diverse schalen
          Oude nrs. Oi 3002 - 3029, 3004 ontbreekt.
        - Tekeningen betreffende een dieselmotor en draaistroom- generator, ontvangen van Siemens Den Haag en Stork & Co. Amsterdam., 1935, 1937; 182.1-182.3; 3 bladen; diverse schalen
          Oude nrs. 3030 - 3032.
          - Blad 1, 182.1
          - Blad 2, 182.2
          - Blad 3, 182.3
        - Tekeningen betreffende het drijfwerk in o.a. kraakstation en ontpulper, ontvangen van Stork & Co. Amsterdam., 1937; 183.1-183.6; 6 bladen; diverse schalen
          Oude nrs. Oi 3033 - 3038.
          - Blad 1, 183.1
          - Blad 2, 183.2
          - Blad 3, 183.3
          - Blad 4, 183.4
          - Blad 5, 183.5
          - Blad 6, 183.6
        - Tekeningen betreffende de electrische licht- en kracht- installatie inclusief schakelbord, ontvangen van Stork & Co. Amsterdam, getekend door Siemens Den Haag., 1937; 184.1-184.3; 3 bladen; diverse schalen
          Oude nrs. Oi 3041, 3044, 3045.
          - Blad 1, 184.1
          - Blad 2, 184.2
          - Blad 3, 184.3
        - Riementabel voor de machines, ontvangen van Stork & Co. Amsterdam., 1937; 185; 1 blad
          Oud nrs. Oi 3051.
        - Tekeningen betreffende een 720 P.K. stoommachine, ontvangen van Browett Lindley LTD te Letchworth en Stork & Co. Amsterdam., 1946-1949; 186.1-186.9; 11 bladen; diverse schalen
          Oude nrs. Oi 3054 -3060 en 3063 - 3065.
          Oi 3055 bestaat uit 2 bladen.
          - Blad 1, 186.1
          - Blad 2, 186.2
          - Blad 3, 186.3
          - Blad 4, 186.4
          - Blad 5, 186.5
          - Blad 6, 186.6
          - Blad 7, 186.7
          - Blad 8, 186.8
          - Blad 9, 186.9
          - Blad 10, 186.10
          - Blad 11, 186.11
        - Tekeningen betreffende een electrische hijskraan, ontvangen van Stork & Co. Amsterdam., 1950, 1951; 187.1-187.2; 2 bladen; diverse schalen
          Oude nrs. Oi 3079, 3080.
          - Blad 1, 187.1
          - Blad 2, 187.2
        - Tekeningen betreffende een 720 P.K. stoommachine, ontvangen van Browett Lindley LTD te Letchworth., 1951; 188.1-188.5; 5 bladen; diverse schalen
          Oude nrs. Oi 3085, 3086, 3088 - 3090.
          - Blad 1, 188.1
          - Blad 2, 188.2
          - Blad 3, 188.3
          - Blad 4, 188.4
          - Blad 5, 188.5
        - Tekeningen betreffende een horizontale l cylinder stoom- machine (200-25- P.K.), ontvangen van Stork & Co. Amsterdam., 1937-1954; 189.1-189.8; 8 bladen; diverse schalen
          Oude nrs. Oi 3098 - 3101, 3103 - 3106.
          - Blad 1, 189.1
          - Blad 2, 189.2
          - Blad 3, 189.3
          - Blad 4, 189.4
          - Blad 5, 189.5
          - Blad 6, 189.6
          - Blad 7, 189.7
          - Blad 8, 189.8
      - -verbrandingsovens (k).
        - Tekeningen betreffende palmtrossenverbrandingsovens, ontvangen van ingenieursbureau A.H. van Gastel te Bussum en H.A.S.., 1936-1938; 190; 15 bladen; diverse schalen
          Oude nrs. Ok 2 (2 bladen), Ok 4 - 17.
          Ok 15 ontbreekt.
      - -diversen (l).
        - Bereidingsschema palmoliefabrieken, ontvangen van H.A.S.., 1957; 191.1-191.3; 3 bladen
          Oud nr. Ol 18.
          - Blad 1, 191.1
          - Blad 2, 191.2
          - Blad 3, 191.3
        - Bereidingsschema onderneming Hengelo, ontvangen van H.A.S., 1951; 192; 1 blad
          Oud nr. Ol 3002.
    - Rubber (R)., A.2.4
      Rubbermachines
      Machines
      Electrische installaties
      Drooghuizen
      Rookhuizen
      Revertex installaties
      Liquid latex installaties
      j
      Coaguleer inrichtingen
      Rubberpoeder installaties
      - -emplacementen, plannen en gebouwen (a).
        - Overzichten en plattegronden van diverse rubberondernemingen.
          - Tekening betreffende een doorsnede van de fabriek Ramboetan, ontvangen van H.A.S.., 1922; 193; 1 blad; schaal 1:100
            Oud nr. Ra 2
          - Tekeningen betreffende de diverse rubberfabrieken, met gegevens over de opstelling van machines, ontvangen van H.A.S.., 1928; 194.1-194.9; 9 bladen schetsen; schaal 1:50-1:200
            Oude nrs. Ra 3, 4, 6, 7 - 11, 14.
            Tekeningen in slechte staat.
            - Blad 1, 194.1
            - Blad 2, 194.2
            - Blad 3, 194.3
            - Blad 4, 194.4
            - Blad 5, 194.5
            - Blad 6, 194.6
            - Blad 7, 194.7
            - Blad 8, 194.8
            - Blad 9, 194.9
          - Tekeningen betreffende het ijzeren gebouw voor de rubberfabriek Ramboetan, ontvangen van H.A.S. en pletterij Enthoven te Delft., 1928, 1933; 195; 23 bladen; diverse schalen
            Oude nrs. Ra 58, 59, 64 - 77, 79 - 85.
          - Plattegronden met inventarislijsten van de onderneming Liberta, ontvangen van H.A.S.., 1935; 196.1-196.3; 3 bladen; schaal 1:50-1:100
            Oude nrs. Ra 88, 89, 90.
            - Blad 1, 196.1
            - Blad 2, 196.2
            - Blad 3, 196.3
          - Overzichtstekening van de sheetfabriek van de onderneming Serangdjaja, ontvangen van pletterij Enthoven te Delft., 1936; 197; 1 blad; schaal 1:100
            Oud nr. Ra 123.
          - Plantekening betreffende een loods op de onderneming Ramboetan, ontvangen van pletterij Enthoven te Delft., 1937; 198; 1 blad; schaal 1:100
            Oud nr. Ra 145.
          - Plattegronden en doorsnede-tekeningen van de fabrieksgebouwen op de onderneming Liberta, ontvangen van H.A.S.., 1939; 199.1-199.5; 5 bladen; schaal 1:50
            Oude nrs. Ra 272, 274, 276, 277, 278.
            - Blad 1, 199.1
            - Blad 2, 199.2
            - Blad 3, 199.3
            - Blad 4, 199.4
            - Blad 5, 199.5
          - Plattegrond en doorsnede-tekening van de fabriek op de onderneming Soengei Poetih, ontvangen van H.A.S.., 1939; 200; 1 blad; schaal 1:50-1:100
            Oud nr. Ra 288.
          - Overzichtstekening van het centrifugebedrijf en fabrieksemplacement van de ondernemingen Sentang en Soengei Dadap, met inventarislijst, ontvangen van H.A.S.., 1954; 201.1-201.2; 2 bladen
            Oude nrs. Ra 379, 380.
            - Blad 1, 201.1
            - Blad 2, 201.2
        - Tekeningen van de Rubberfabriek Zeelandia op Java.
          - Plantekening betreffende de uitbreiding van de rubberfabriek, ontvangen van de hoofdadministratie op Java (Tanggoel)., 1929; 202; 1 blad; schaal 1:100
            Oud nr. Ra 503.
          - Tekeningen betreffende de vouw, mangel- en ontvangkamer ontvangen van H.A.J. en getekend door technisch bureau Sanders Birnie te Soerabaja., 1929; 203.1-203.9; 11 bladen; diverse schalen
            Oude nrs. Ra 504 - 515, Ra 513 ontbreekt.
            - Blad 1, 203.1
            - Blad 2, 203.2
            - Blad 3, 203.3
            - Blad 4, 203.4
            - Blad 5, 203.5
            - Blad 6, 203.6
            - Blad 7, 203.7
            - Blad 8, 203.8
            - Blad 9, 203.9
            - Blad 10, 203.10
            - Blad 11, 203.11
          - Tekeningen betreffende de machinekamer en de sorteeren afpakruimte, ontvangen van H.A.J.., 1930; 204.1-204.7; 7 bladen; diverse schalen
            Oude nrs. Ra 516 - 522.
            - Blad 1, 204.1
            - Blad 2, 204.2
            - Blad 3, 204.3
            - Blad 4, 204.4
            - Blad 5, 204.5
            - Blad 6, 204.6
            - Blad 7, 204.7
          - Situatietekening van het emplacement, ontvangen van H.A.J.., 1932; 205; 1 blad; schaal 1:100
            Oud nr. Ra 523
          - Tekeningen betreffende de opstelling van de walsenbatterij en ontvang- en coaguleerinstallatie, ontvangen van H.A.J.., 1953, 1954; 206.1-206.2; 2 bladen; schaal 1:100 en 1:50
            Oude nrs. Ra 524, 525.
            - Blad 1, 206.1
            - Blad 2, 206.2
          - Plantekeningen van de roomlatex-installatie, ontvangen van H.A.J.., 1954; 207.1-207.2; 2 bladen; schaal 1:50-1:100
            Oude nrs. Ra 526, 527.
            - Blad 1, 207.1
            - Blad 2, 207.2
      - -rubbermachines (b).
        Indien niet anders vermeld betreft het in de navolgende beschrijvingen de Rubberonderneming Ramboetan.
        - Tekeningen betreffende rubbermolens, ontvangen van Reineveld te Delft en Lindeteves Stokvis te Amsterdam, diverse schalen., 1928; 208.1-208.5; 7 bladen
          Oude nrs. Rb 1, 2, 3, 5, 6, 9, 10.
          - Blad 1, 208.1
          - Blad 2, 208.2
          - Blad 3, 208.3
          - Blad 4, 208.4
          - Blad 5, 208.5
        - Tekening betreffende de aandrijving van de Rubbermachines te Zeelandia, ontvangen van H.A.J.., 1926; 209; 1 blad; schaal 1:10
          Oud nr. Rb 020.
        - Tekeningen betreffende zoolcrêpeplet-machines, ontvangen van Krupp te Magdeburg., 1929; 210.4-210.8; 8 bladen; diverse schalen
          Oude nrs. 229 - 236.
          - Blad 4, 210.4
          - Blad 5, 210.5
          - Blad 6, 210.6
          - Blad 7, 210.7
          - Blad 8, 210.8